【裁判字號】    98,交簡上,133
【裁判日期】    980610
【裁判案由】    公共危險
【裁判全文】
臺灣高雄地方法院刑事判決           98年度交簡上字第133號
上  訴  人
即  被  告  甲○○
上列上訴人因被告公共危險案件，不服本院交通法庭民國98年3
月31日98年度審交簡字第773 號所為第一審判決（聲請簡易判決
處刑案號：臺灣高雄地方法院檢察署98年度偵字第1692號），提
起上訴，本院管轄之第二審合議庭判決如下：
    主      文
上訴駁回。
甲○○緩刑貳年。
    事實及理由
一、本案之犯罪事實、證據及理由，爰引用第一審判決書（含聲
    請簡易判決處刑書）所載（如附件）。再本判決理由所援用
    之證據資料（含供述證據及非供述證據），被告、公訴人於
    本院審理時同意作為證據，依刑事訴訟法第159 條之5 第1
    項規定，認均有證據能力。又經本院審理結果，認第一審簡
    易判決之事實認定並無不當，量刑亦屬妥適，應予維持。
二、被告上訴意旨雖以：本件事發係因自己喝酒未節制，率性騎
    機車，已深感內疚，然因生活困頓，且已有幾年未工作，無
    經濟來源，請求撤銷原判決，改判較輕之刑云云。惟被告並
    無何刑罰減輕事由，且無其他積極證據足認應受較輕科刑情
    事。原審因對被告量處如原判決所示之刑，其認事用法，並
    無違誤情事，亦未有量刑過重或失輕之不當情形。是本件被
    告提起上訴，請求撤銷改判輕刑，為無理由，應予駁回。
三、末查被告前未曾因故意犯罪受有期徒刑以上刑之宣告，有台
    灣高等法院被告前案紀錄表在卷可稽，堪認素行尚可，參酌
    被告雖因車禍肇事，惟已於偵查中與傷者乙○○、蔡仲霖達
    成和解並付款，被害人均已撤回告訴（過失傷害部分未經檢
    察官起訴）；且被告因罹「腦傷致器質性精神病」，於97年
    11月4 日經主管機關囑託專業醫院鑑定為「中度精神障礙」
    屬實，並發給身心障礙手冊，有和解書2 份、高雄縣鳳山市
    公所98年5 月18日鳳市社字第0980022064號函附高雄縣政府
    、鳳山市公所社政系統個案資料、身心障礙手冊、阮綜合醫
    院98年4 月14日診斷證明書、臨床心理衡鑑及治療照會單各
    1 份附卷足參（參偵卷第9 至15頁，本院二審卷第6 至8 、
    21、22頁）。茲念及被告因一時失慮，致觸犯刑章，諒其經
    此警、偵、審並處刑判決後，當知所警惕而無再犯之虞，本
    院因認所科之刑以暫不執行為適當，併予宣告緩刑2 年，以
    勵自新。
據上論結，應依刑事訴訟法第455 條之1 第1 項、第3 項、第45
4 條第2 項、第373 條、第368 條，刑法第74條第1 項第1 款，
判決如主文。
本案經檢察官丙○○到庭執行職務。
中    華    民    國    98    年    6     月    10    日
                  刑事第二庭  審判長法  官  林水城
                                    法  官  羅立德
                                    法  官  李昆南
以上正本證明與原本無異。
不得上訴。
中    華    民    國    98    年    6     月    10    日
                                    書記官  黃美玲
附件：本院第一審判決書（含聲請簡易判決處刑書）影本1份


司法院資訊處製作；財團法人民間司法改革基金會備份。
